臺灣臺北地方法院刑事判決　　　　　　　95年度訴字第1968號
公　訴　人　臺灣臺北地方法院檢察署檢察官
被　　　告　甲○○
上列被告因毒品危害防制條例案件，經檢察官提起公訴（95年度
毒偵字第2823號），嗣被告於本院準備程序進行中先就被訴事實
為有罪之陳述，經本院合議庭裁定本件由受命法官獨任進行簡式
審判程序，判決如下：
    主  文
甲○○施用第一級毒品，累犯，處有期徒刑壹年，扣案海洛因（
淨重零點零貳公克）沒收銷燬，包裝袋壹個沒收之。
    事  實
一、甲○○前於民國88年、89年間因違反毒品危害防制條例案件
    ，先後經本院裁定送觀察、勒戒2次，均因無繼續施用毒品
    之傾向，經臺灣臺北地方法院檢察署檢察官分別以88年度偵
    字第13193號、89年度毒偵字第816號不起訴處分確定；於89
    年3月6日釋放出監；於93年間則再因施用第一級毒品、第二
    級毒品，經本院分別判處有期徒刑8月、5月，應執行有期徒
    刑1年，甫於95年3月14日執行完畢，詎仍不知悔改，仍基於
    施用第一級毒品之犯意，於95年10月15日某時許，在位於台
    北縣中和市○○路278巷16弄18號3樓住處，以注射方式施用
    第一級毒品海洛因一次，嗣為警於同年月19日中午12時30分
    許，在臺北市○○區○○街16號前查獲，並扣得第一級毒品
    海洛因1包（毛重0.22公克，淨重0.02公克）。
二、案經臺北市政府警察局萬華分局報請臺灣臺北地方法院檢察
    署檢察官偵查起訴，嗣被告於準備程序中就被訴事實為有罪
    之陳述後，經本院合議庭裁定認為宜由受命法官獨任行簡式
    審判程序審理。
    理  由
一、前揭事實業據被告於本院審理時供承不諱，而被告為警查獲
    當日所採集之尿液，經送台灣尖端先進生技醫藥股份有限公
    司，以酵素免疫學分析法（ＥＩＡ）及氣相層析質譜儀（Ｇ
    Ｃ／ＭＳ）檢驗結果，檢驗出第一級毒品嗎啡陽性反應，有
    該公司95年10月27日所出具之濫用藥物檢驗報告1紙在卷（
    見95年度毒偵字第2823號偵查卷第38頁）可憑。扣案之白色
    粉末一包（淨重0.02公克），含第一級毒品海洛因成分，亦
    有臺北市政府警察局萬華分局查獲涉嫌毒品危害防制條例毒
    品初步鑑驗報告單1紙為憑（同上偵查卷第13頁）可資佐證
    。又被告如事實欄所載之毒品前科，亦有上開判決書、裁定
    、處分書及臺灣高等法院被告前案紀錄表等資料在卷可按。
    綜上所述，堪認被告之任意性自白核與事實相符，自得採為
    論罪之依據。
二、按毒品危害防制條例於92年7月9日修正公布，自93年1月9日
    施行，其中第20條、第23條將施用毒品之刑事處遇程序，區
    分為「初犯」及「五年內再犯」、「五年後再犯」。依其立
    法理由之說明：「初犯」，經觀察、勒戒或強制戒治後，應
    為不起訴處分或不付審理之裁定；經觀察、勒戒或強制戒治
    執行完畢釋放後，「五年內再犯」者，因其再犯率甚高，原
    實施之觀察、勒戒及強制戒治既已無法收其實效，爰依法追
    訴或裁定交付審理。至於經觀察、勒戒或強制戒治執行完畢
    釋放後，「五年後再犯」者，前所實施之觀察、勒戒或強制
    戒治已足以遮斷其施用毒品之毒癮，為期自新及協助其斷除
　　毒癮，仍適用「初犯」規定，先經觀察、勒戒或強制戒治之
    程序。從而依修正後之規定，僅限於「初犯」及「五年後再
    犯」二種情形，始應先經觀察、勒戒或強制戒治程序。倘被
    告於5年內已再犯，經依法追訴處罰，縱其第3次（或第3次
    以上）再度施用毒品之時間，在初犯經觀察、勒戒或強制戒
    治執行完畢釋放5年以後，已不合於「五年後再犯」之規定
    ，且因已於「五年內再犯」，顯見其再犯率甚高，原實施觀
    察、勒戒或強制戒治，已無法收其實效，即應依該條例第10
    條處罰（最高法院95年5月9日95年度第7次刑事庭會議會議
    決議參照）。本案被告經觀察、勒戒後，已於5年內再犯施
    用毒品之罪，故本案被告4犯施用毒品，雖距最後一次觀察
    、勒戒執行完畢已超過5年，仍應依法論罪科刑。
三、核被告所為，係犯毒品危害防制條例第10條第1項之施用第
    一級毒品罪。其持有第一級毒品之低度行為，為嗣後施用之
    高度行為所吸收，不另論罪。被告前因施用第一級毒品、第
    二級毒品，經本院分別判處有期徒刑8月、5月，應執行有期
    徒刑1年，甫於95年3月14日執行完畢，有臺灣高等法院被告
    前案紀錄表可稽，其於5年內因故意再犯本件最重本刑為有
    期徒刑以上之罪，為累犯，應依刑法第47 條第1項規定加重
    其刑。爰審酌被告素行不佳，前經觀察勒戒等程序並經法院
    論罪處刑，仍不知悔改，復繼續沾染毒品惡習，其施用毒品
    行為對於自身危害程度非輕、其犯罪之動機、目的、手段，
    暨犯後坦承犯行、態度良好等一切情狀，量處如主文第一項
    所示之刑。至扣案之海洛因粉末（淨重0.02公克），依毒品
    危害防制條例第18條第1項前段之規定，宣告沒收銷燬之，
    另包裝袋一個，為被告所有供犯罪所用之物，業據其供陳在
    卷，另依刑法第38條第1項第2款宣告沒收。
據上論斷，應依刑事訴訟法第273條之1第1項、第299條第1項前
段，毒品危害防制條例第10條第1項、第18條第1項前段，刑法第
11條前段，刑法第47條第1項、第38條第1項第2款，判決如主文
。
本案經檢察官林禎瑩到庭執行職務。
中　　華　　民　　國　　96　　年　　1 　　月　　22　　日
　　　　　　　　　刑事第十庭    法　官　紀文惠
以上正本證明與原本無異。
如不服本判決，應於判決送達後10日內，向本院提出上訴狀。
　　　　　　　　　　　　　　　　書記官　劉新怡
中　　華　　民　　國　　96　　年　　1 　　月　　22　　日
附錄本案論罪科刑法條全文
毒品危害防制條例第10條
施用第一級毒品者，處 6 月以上 5 年以下有期徒刑。
施用第二級毒品者，處 3 年以下有期徒刑。
